臺灣板橋地方法院刑事判決　　　　　　　 94年度易字第907號
公　訴　人　臺灣板橋地方法院檢察署檢察官
被　　　告　甲○○
上列被告因毒品危害防制條例案件，經檢察官提起公訴（94年度
核退毒偵字第1446號），經本院合議庭裁定由受命法官獨任進行
簡式審判程序，判決如下：
    主  文
甲○○連續施用第二級毒品，處有期徒刑伍月，如易科罰金，以
佰元折算壹日。扣案之安非他命驗餘淨重零點壹肆柒貳公克沒
收銷燬之，安非他命包裝袋壹只沒收。
    事  實
一、甲○○前因施用毒品案件，經本院以91年度毒聲字第2031號
    裁定送勒戒處所觀察、勒戒後，認無繼續施用毒品之傾向，
    而於民國91年11月11日執行完畢釋放出所，並由臺灣板橋地
    方法院檢察署檢察官以91年度毒偵緝字第504 號為不起訴處
    分確定（甲○○前於少年時期所犯案件業已於89年4 月30日
    縮刑期滿執行完畢，距本案犯行已逾三年，不構成累犯）。
    詎甲○○仍未戒除毒癮，復基於施用第二級毒品安非他命（
    下稱安非他命）之概括犯意，自93年12月間某日起至94年1
    月27日晚間10時許止，在臺北縣板橋市○○○路39巷6 弄23
    號旁之小木屋內，以將安非他命放入自製玻璃球吸食器內，
    再以火燒烤產生煙霧後加以吸食之方法，連續施用安非他命
    多次，平均間隔約三至五日施用一次。嗣於94年1 月28日下
    午4 時30分許，在上址為警查獲，並扣得其所有供施用之安
    非他命一包（淨重0.1710公克，驗餘淨重0.1472公克）、不
    詳人所有之安非他命殘渣袋一只、及不詳人所有但供被告使
    用之分裝杓一支、自製吸食器一組、玻璃球一個等物。
三、案經臺北縣政府警察局樹林分局報請臺灣板橋地方法院檢察
    署檢察官偵查起訴。
    理  由
一、本件被告甲○○所犯係死刑、無期徒刑、最輕本刑為三年以
    上有期徒刑以外之罪，其於準備程序中就被訴事實為有罪之
    陳述，經法官告知簡式審判程序之旨，並聽取公訴人、被告
    之意見後，本院業已於94年9 月7 日依刑事訴訟法第273 條
    之1 第1 項之規定，合議裁定由受命法官獨任進行簡式審判
    程序，合先敘明。
二、前揭事實業據被告甲○○於警訊、偵查及本院審理中均坦承
    不諱，而其於上開時、地為警查獲後所採集之尿液經送臺灣
    檢驗科技股份有限公司，以EIA 酵素免疫分析法初步檢驗，
    再以GC/MS 氣相層析質譜儀法確認檢驗結果，確呈安非他命
    類陽性反應乙節，亦有該公司94年3 月3 日編號CH/2005/
    20599 號濫用藥物尿液檢驗報告及尿液檢體送驗清單各一紙
    附卷可稽，其中被告警訊筆錄及姓名代碼對照表內所記載被
    告之尿液代碼編號為H00000000 號，雖與前揭濫用藥物尿液
    檢驗報告上所記載之檢體編號為H00000000 號不符，然經本
    院函詢移送機關即臺北縣政府警察局樹林分局結果，該局覆
    稱被告之代碼編號原雖為H00000000 號，但「至隔日始發現
    編號重複誤植，遂變更登記編號為H00000000 號於尿液採集
    登記簿及尿液檢體送驗清單，並於變更處蓋記職名章，復依
    此H00000000 號將採集甲○○尿液檢體送請臺灣檢驗科技股
    份有限公司檢驗，遂造成濫用藥物尿液檢驗被告之檢體編號
    與代碼對照表不符」等語，有該局94年10月7 日北縣警樹刑
    字第0940025578號函在卷可按，本院審酌上開函文內所附尿
    液採集登記簿中，確實另有編號為H00000000 號者，且上開
    濫用藥物尿液檢驗報告內所載之送驗文號，確實即為前揭檢
    體送驗清單上所載之北縣警樹刑字第0940002634號，是前開
    函文所述係因代碼編號重複誤植方變更被告甲○○之尿液代
    碼編號，應屬可採，本件尿液檢體應確為被告所排放無疑。
    此外，復有上開毒品安非他命一包（驗餘淨重0.1472公克）
    及施用毒品之器具分裝杓一支、自製吸食器一組、玻璃球一
    個等物扣案可資佐證，該扣案之安非他命一包經本院送憲兵
    司令部刑事鑑識中心鑑定結果，確實含有安非他命成分，亦
    有該中心94年11月3 日（94）安鑑字第02549 號鑑驗通知書
    一紙在卷可可憑，被告自白既有上開證據足資補強，應堪信
    為真實，據此，本案事證明確，被告犯行堪以認定。
三、又被告前因施用毒品案件，經本院以91年度毒聲字第2031號
    裁定送勒戒處所觀察、勒戒後，認無繼續施用毒品之傾向，
    而於91年11月11日執行完畢釋放出所，並由臺灣板橋地方法
    院檢察署檢察官以91年度毒偵緝字第504 號為不起訴處分確
    定等情，有上開不起訴處分書及臺灣高等法院被告前案紀錄
    表各一份在卷可參，其再犯本件施用第二級毒品之罪，係於
    觀察、勒戒執行完畢釋放後，五年內再犯該條例第10條第2
    項之罪，依毒品危害防制條例第23條第2 項規定，應逕予論
    罪科刑。
四、按安非他命係毒品危害防制條例第2 條第2 項第2 款所稱之
    第二級毒品，核被告所為，係觸犯上開條例第10條第2 項之
    施用第二級毒品罪。被告為施用第二級毒品安非他命而持有
    之行為，為其施用之高度行為所吸收而不另論罪。又被告先
    後多次施用第二級毒品安非他命之犯行，均時間緊接，方法
    相同，所犯復係構成要件相同之罪，顯係基於概括犯意反覆
    為之，為連續犯，應依刑法第56條之規定論以一罪，並加重
    其刑。本院爰審酌被告前已有施用毒品而經觀察、勒戒之紀
    錄，業如上述，猶不知悔改而再犯本件施用第二級毒品犯行
    ，顯見其戒除毒癮之意志薄弱，惟其施用毒品係自戕行為，
    對他人法益尚無具體危害，及其施用毒品之時間、次數，暨
    犯罪後坦承犯行，態度良好等一切情狀，量處如主文所示之
    刑，並諭知如易科罰金之折算標準，以資懲儆。
五、扣案之安非他命驗餘淨重0.1472公克係第二級毒品，不論屬
    於犯人與否，均應依毒品危害防制條例第18條第1 項前段規
    定沒收銷燬之（鑑驗過程中所用盡之安非他命業已滅失，自
    無庸諭知沒收銷燬之）；又前揭安非他命之外包裝袋一只有
    防制毒品裸露、潮濕、便於攜帶之功能，係被告所有供犯本
    件施用毒品犯行所用之物，業據其供承在卷，爰併依刑法第
    38條第1 項第2 款之規定沒收之。至扣案之殘渣袋一只、分
    裝杓一支、吸食器一組及玻璃球一個等物，被告於警訊、偵
    查及本院審理中均供稱並非其所有，而係友人「小蟲」放置
    於查獲地點，按被告既已坦承施用毒品犯行，此部分之事實
    衡情並無刻意隱瞞之必要，故其所述，並非顯不可採，此外
    復查無其他積極證據可資證明上開扣案物品確為被告所有之
    物，與刑法第38條第3 項之規定尚屬有間，另上開吸食器係
    以一般常見之玻璃瓶加裝軟管組合改造而成，有照片一幀附
    卷可稽，與前揭物品亦均非專供施用毒品所用之物或違禁物
    ，爰不另諭知沒收，併此敘明。
據上論斷，應依刑事訴訟法第273 條之1 第1 項、299 條第1 項
前段，毒品危害防制條例第10條第2 項、第18條第1 項前段，刑
法第11條前段、第56條、第41條第1 項前段、第38條第1 項第2
款，罰金罰鍰提高標準條例第2 條，判決如主文。
本案經檢察官乙○○到庭執行職務。
中　　華　　民　　國　　94　　年　　11　　月　　30　　日
                  刑事第十八庭    法　官 張紹省
以上正本證明與原本無異。
如不服本判決應於送達後十日內向本院提出上訴狀。
                                  書記官 周雅玲
中　　華　　民　　國　　94　　年　　11　　月　　30　　日
附錄本案論罪科刑法條全文：
毒品危害防制條例第10條第2 項
施用第二級毒品者，處三年以下有期徒刑。
